臺灣屏東地方法院刑事判決　　　　　　　　　　　　　九十一年度易字第九六四號
　　公　訴　人　臺灣屏東地方法院檢察署檢察官
　　被　　　告　甲○○
右列被告因贓物案件，經檢察官提起公訴（九十一年度偵字第四二一八號），本院判
決如左：
    主  文
甲○○收受贓物，處有期徒刑參月，如易科罰金以參佰元折算壹日。
    事  實
一、甲○○知悉姓名年籍不詳綽號「客人」之成年男子所持有之車號ＵＰＤ－八一六
    號機車，係來路不明之贓車（為乙○○於民國八十九年十二月三十日二十三時在
    屏東縣內埔鄉○○村○○路一巷一號所失竊），仍基於收受贓物之故意，於九十
    一年一月間，在屏東縣內埔鄉○○村○○路旁，自「客人」處收受上開機車供已
    騎用，嗣於九十一年八月四日二十時許，在屏東縣林邊鄉鎮○村○○路鎮安宮前
    ，騎乘上述贓車為警查獲，並扣得上開機車。
二、案經屏東縣警察局東港分局報請台灣屏東地方法院檢察署檢察官偵查起訴。
    理  由
一、按刑法第三百四十九條第一項之收受贓物罪，固須行為人在收受之初，即認識該
    認識贓物始能成立，然此所謂贓物之認識，並不以直接之故意為限，即令對之具
    有概括性贓物之認識或預見而不違背其本意者，亦成立該罪。訊據被告甲○○固
    不諱言於右揭時地收受上開機車等情，惟矢口否認涉有右揭贓物犯行，辯稱：我
    不知道是贓車，朋友說機車押在我那裡，等他錢還我後我再將車還給他云云。經
    查：
（一）車牌號碼ＵＰＤ－八一六號機車係一九九六年份之輕型機車，為被害人乙○○
      所有於八十九年十二月三十日二十三時許，在屏東縣內埔鄉○○村○○路一巷
      一號所失竊等情，業據乙○○於警訊指述甚詳，並有贓物保領結及車籍作業系
      統－查詢認可資料各一紙在卷足憑，前開機車係屬贓物，應無疑義。
（二）被告收受前開機車時，未取得行車執照等相關文件，又該機車係向不詳姓名、
      年籍、住所之綽號「客人」人收受等情，業據被告於警訊及偵審中供承甚明，
      惟被告係既非年老或無相當智識之人，則對於該陌生之人所交付之機車，自應
      於收受時查索行車執照或其他車籍資料，又被告使用該機車之時間長達七月，
      對此非熟識之人所交付來路不明之機車，被告豈能無疑，再被告於偵查中自承
      於收受機車後將車鎖更新，益見被告係以長久占有使用之目的而收受該機車，
      被告所辯僅係友人因欠款質押予伊使用云云顯不足採。綜上所述，被告主觀上
      顯有預見該機車係屬贓物，且依客觀觀察，亦顯無何情狀足使被告確信該機車
      非屬贓物，乃被告其竟圖小利收受該機車，足徵被告有收受贓物之犯罪故意甚
      明。是本件被告所辯，無非事後卸責之詞，委無足採，事證明確，其犯行堪予
      認定，應依法予以論科。
二、核被告所為，係犯刑法第三百四十九條第一項之收受贓物罪。審酌被告因一時貪
    圖小利，收受來源不明之贓車使用，助長竊盜歪風，致使贓物追索困難，且犯後
    復否認犯罪之態度，惟所生之損害非鉅，而前開機車亦經被害人領回，有贓物認
    領保管收據一紙可稽及其素行良好等一切情狀，量處如主文所示之刑，並諭知如
    易科罰金之折算標準。
據上論斷，應依刑事訴訟法第二百九十九條第一項前段，刑法第三百四十九條第一項
、第四十一條第一項前段，罰金罰鍰提高標準條例第一條前段、第二條，判決如主文
。
中      華      民      國      九十一      年      十    月    十五    日
  臺灣屏東地方法院刑事第四庭
                                          法  官   郭書豪
右正本證明與原本無異。
如不服本判決應於收受本判決後送達後十日內向本院提出上訴書狀，其未敘述上訴理
由者，並得於提起上訴後十日內向本院補提理由書狀（均須按他造當事人之人數附繕
本 ）「切勿逕送上級法院」
                                          書記官   唐淑嫻
中      華      民      國      九十一      年      十    月    十五    日
附錄法條
中華民國刑法第三百四十九條
收受贓物者，處三年以下有期徒刑、拘役或五百元以下罰金。
搬運、寄藏、故買贓物或為擔保者，處五年以下有期徒刑、拘役或科或併
科一千元以下罰金。
因贓物變得之財物，以贓物論。
